【裁判字號】    89,易,79
【裁判日期】    890214
【裁判案由】    妨害自由
【裁判全文】
臺灣嘉義地方法院刑事判決                            八十九年度易字第七九號
    公  訴  人  臺灣嘉義地方法院檢察署檢察官
    被      告  甲○○
右列被告因妨害自由案件，經檢察官提起公訴（民國八十八年度偵字第六八二一號）
，本院判決如左：
    主  文
甲○○以加害生命、身體之事，恐嚇他人致生危害於安全，處有期徒刑參月，如易科
罰金以參佰元折算壹日。緩刑參年。
    事  實
一、甲○○與其鄰居乙○○○相處不睦，於民國（下同）八十八年八月十五日中午十
    二時許，甲○○騎乘機車欲返回嘉義縣大林鎮○○路○段四三○巷廿號住處，至
    上開巷道口（四公尺寬），見乙○○○與其孫劉曉威（八十四年四月二日生）、
    劉曉雲（八十一年四月二十日生）在巷道內行走，竟佯施衝撞對乙○○○等三人
    以加害生命、身體之事，恐嚇恫稱：「別走，別走，要撞下去」等語，使乙○○
    ○心生畏懼，致生危害於其人之安全，並迅速拉開前開二位小孩（尚小不知害怕
    ），甲○○隨即呼嘯而過，嗣經乙○○○報警查獲。
二、案經乙○○○及其子劉亞熙（劉曉威、劉曉雲之父）訴由嘉義縣警察局民雄分局
    移送臺灣嘉義地方法院檢察署檢察官偵查起訴。
    理  由
一、訊據被告甲○○固於偵查中坦承有於上揭時地，騎乘機車適遇告訴人乙○○○等
    三人，惟矢口否認出言恫嚇，辯稱：鄰居常常吵架，八月十五日中午我騎車要回
    去上廁所，我距離他們很遠，乙○○○就抱住他的孫子，我沒有玩叫他們別跑，
    要撞下去了等語，當時我說「你們也會怕」，當時我的車速很慢云云。惟查，右
    揭事實，業據告訴人迭於警訊、偵查中及本院審理中指訴甚明外，並有證人張簡
    秀冊亦於偵查中證稱：有聽到被告機車聲及被告出言恫嚇，並趕到屋外見到被告
    騎機車經過等語，核與告訴人指訴相符。參以被告自承與告訴人及其子劉亞熙因
    丟擲煙缸事而吵架，相處不睦，其出言不遜，以加害生命、身體之事恐嚇他人
    ，應符實情。被告所辯，無非事後諉責飾詞，不足採信，事證已臻明確，被告之
    犯行，洵堪予認定。
二、核被告所為，係犯刑法第三百零五條之恐嚇罪。查被告尚無前科，係屬初犯，有
    臺灣高等法院被告全國紀錄表可據。爰併審酌被告之品行、犯罪動機（因細故丟
    擲煙缸事而吵架，相處不睦）、目的（以機車車輛之衝撞威脅恐嚇報復，亦甚
    惡劣）、手段、所生之危害及犯罪後之態度，並為兼顧告訴人與被告鄰居日後相
    處和睦等一切情狀，量處如主文所示之刑，並諭知易科罰金之折算標準，以示懲
    儆。又被告前未曾受有期徒刑以上刑之宣告，此有臺灣高等法院被告全國前案紀
    錄表、暨臺灣嘉義地方法院檢察署刑案資料查註紀錄表各乙紙在卷可稽，因一時
    失慮，偶罹刑典，經此刑之宣告後，應知警惕而無再犯之虞，本院因認以暫不執
    行其刑為當，併予以宣告緩刑如主文所示，用啟自新。
三、又公訴意旨認被告於右揭時地，係對乙○○○等三人以加害生命、身體之事，恐
    嚇云云，惟查劉曉威（八十四年四月二日生）、劉曉雲（八十一年四月二十日生
    ）均年紀甚小，即告訴人乙○○○亦到庭陳稱彼二位小孫子，年紀尚小不知害怕
    等情，查因犯刑法第三百零五條之恐嚇罪，係以被害人心生畏懼，致生危害其安
    全為構成要件，就二位小孫子部分，自有未合。此部分本應諭知無罪，因公訴人
    以與上開有罪部分有裁判上一罪之關係一併起訴，爰不另為此部分無罪之諭知，
    合併說明。
據上論斷，應依刑事訴訟法第二百九十九條第一項前段，刑法第三百零五條、第四十
一條、第七十四條第一款，罰金罰鍰提高標準條例第一條前段、第二條，判決如主文
。
本案經檢察官廖家陽到庭執行職務。
中      華      民      國    八十九    年      二      月     十四     日
                            臺灣嘉義地方法院刑事第三庭
                                法  官    莊  俊  華
右為正本，係照原本作成，證明與原本無異。
如不服本判決，應於送達後十日內，向本院提出上訴狀。
中      華      民      國    八十九    年      二      月     十五     日
                                書記官    張  振  崑
附錄：
刑法第三百零五條
以加害生命、身體、自由、名譽、財產之事，恐嚇他人致生危害於安全者，處二年以
下有期徒刑、拘役或三百元以下罰金。


司法院資訊處製作；財團法人民間司法改革基金會備份。
